---
title: "Summary report for data challenge"
author: "Eduardo de Freitas Costa"
date: '`r format(Sys.Date(), "%Y-%m-%d")`'
output:
  html_document:
    df_print: paged
    code_folding: hide
    toc: yes
    toc_depth: 3
---

```{r}

#header #################################################################################
#'veal_calves.R'

#Title: title
#Project ID: pid
#Client: client
#Author: <Eduardo> <Costa>, Wageningen Bioveterinary Research

#Description: description

#Start date: date
#Last Update: {6:date}

#R version: r.version
#Scriptversion: version

#Dependencies
#<-Downstream
#->Upstream

#Input:
#-

#Output:
#-

#Peer reviewer(s)

#Please ensure directories are relative. Please comment code sufficiently.

#Script start#############################################################################

```



```{r setup, include=FALSE}

# Library and source statements ###############################################

rm(list = ls())
#Packages to be used
packages<-c("readxl","here","tidyquant","tidyverse","ggplot2","lme4","car","knitr","glmmsr","plotly","gridExtra","grid","ggridges","ggthemes","glmmTMB","bbmle","multcomp","multcompView","lsmeans","lattice","psych","lmtest","dynlm","GeneCycle","tseries","TTR","forecast","kableExtra")

# Install packages not yet installed
installed_packages <- packages %in% rownames(installed.packages())
if (any(installed_packages == FALSE)) {
  install.packages(packages[!installed_packages])
}

# Packages loading
invisible(lapply(packages, library, character.only = TRUE))

# Create folders ##############################################################
dir.create(here("Figures"))
dir.create(here("Outputs"))

# Define knitr options ########################################################

# global options
knitr::opts_chunk$set(message = FALSE)    # code default outputs
knitr::opts_chunk$set(warning = FALSE)    # code warnings
knitr::opts_chunk$set(echo = TRUE)        # code chunks show
```



```{r, include=FALSE}

# Carregando e preparando os dados

db <- read.csv(here("Data","Processed" ,"inc_fin.csv"))
db2 <- read.csv(here("Data", "Processed","conf_inc.csv"))

#View(db)
#View(db2)
str(db)
str(db2)

colnames(db)[1]<-"time_line"

db$time_line<-as.Date(db$time_line)
db2$dataa<-as.Date(db2$dataa)


str(db)
str(db2)

```

# Descritiva
```{r, echo=FALSE}
## Graficos completos
vac<-c(rep(0,108),rep(1,108))
vac<-ts(vac,start=c(2002,1), end=c(2019, 12), frequency = 12) 


plot_data<-cbind(db[,c(1,2,3,4,14,15,16,13)],vac)

colnames(plot_data)<-c("data","<1","1-4","5-9","10-19","20-59","60-79",">80","Vac")

plot_data1<-plot_data%>%
  gather(key="Age",value="incidence",-data,-Vac)

lab<-c("Before", "After")
col<-c('#999999','#E69F00')


a<-ggplot(data=db,aes(x=time_line,y=flt01,colour=as.factor(vac)))+
  geom_line()+
  annotate("text",x=min(db$time_line)+2, y=max(db$flt01), label= "<1")+
  geom_ma(ma_fun = SMA, n = 12,linetype=1)+
  geom_rect(data=db,aes(xmin = time_line[96], xmax = time_line[108], ymin = -Inf, ymax = Inf),
            fill = "pink", alpha = 0.02,linetype=0)+
            xlab("Time") + 
            ylab("Inc. rate/100000 inhab.")+
            guides(col=guide_legend(title="Vaccine"))+
            scale_x_date(date_breaks = "2 year",  date_labels = "%y")+
  scale_color_manual(breaks = c(0, 1),
  labels = lab, values=col)



b<-ggplot(data=db,aes(x=time_line,y=f0104,colour=as.factor(vac)))+
  geom_line()+
  annotate("text",x=min(db$time_line)+2, y=max(db$f0104), label= "1-4")+
  geom_ma(ma_fun = SMA, n = 12,linetype=1)+
  geom_rect(data=db,aes(xmin = time_line[96], xmax = time_line[108], ymin = -Inf, ymax = Inf),
            fill = "pink", alpha = 0.02,linetype=0)+
            xlab("Time") + 
            ylab("Inc. rate/100000 inhab.")+
            guides(col=guide_legend(title="Vaccine"))+
            scale_x_date(date_breaks = "2 year",  date_labels = "%y")+
  scale_color_manual(breaks = c(0, 1),
  labels = lab, values=col)

c<-ggplot(data=db,aes(x=time_line,y=f0509,colour=as.factor(vac)))+
  geom_line()+
  annotate("text",x=min(db$time_line)+2, y=max(db$f0509), label= "5-9")+
  geom_ma(ma_fun = SMA, n = 12,linetype=1)+
  geom_rect(data=db,aes(xmin = time_line[96], xmax = time_line[108], ymin = -Inf, ymax = Inf),
            fill = "pink", alpha = 0.02,linetype=0)+
            xlab("Time") + 
            ylab("Inc. rate/100000 inhab.")+
            guides(col=guide_legend(title="Vaccine"))+
            scale_x_date(date_breaks = "2 year",  date_labels = "%y")+
  scale_color_manual(breaks = c(0, 1),
  labels = lab, values=col)

d<-ggplot(data=db,aes(x=time_line,y=f1019,colour=as.factor(vac)))+
  geom_line()+
  annotate("text",x=min(db$time_line)+2, y=max(db$f1019), label= "10-19")+
  geom_ma(ma_fun = SMA, n = 12,linetype=1)+
  geom_rect(data=db,aes(xmin = time_line[96], xmax = time_line[108], ymin = -Inf, ymax = Inf),
            fill = "pink", alpha = 0.02,linetype=0)+
            xlab("Time") + 
            ylab("Inc. rate/100000 inhab.")+
            guides(col=guide_legend(title="Vaccine"))+
            scale_x_date(date_breaks = "2 year",  date_labels = "%y")+
  scale_color_manual(breaks = c(0, 1),
  labels = lab, values=col)


e<-ggplot(data=db,aes(x=time_line,y=f2059,colour=as.factor(vac)))+
  geom_line()+
  annotate("text",x=min(db$time_line)+2, y=max(db$f2059), label= "20-59")+
  geom_ma(ma_fun = SMA, n = 12,linetype=1)+
  geom_rect(data=db,aes(xmin = time_line[96], xmax = time_line[108], ymin = -Inf, ymax = Inf),
            fill = "pink", alpha = 0.02,linetype=0)+
            xlab("Time") + 
            ylab("Inc. rate/100000 inhab.")+
            guides(col=guide_legend(title="Vaccine"))+
            scale_x_date(date_breaks = "2 year",  date_labels = "%y")+
  scale_color_manual(breaks = c(0, 1),
  labels = lab, values=col)


f<-ggplot(data=db,aes(x=time_line,y=f6079,colour=as.factor(vac)))+
  geom_line()+
  annotate("text",x=min(db$time_line)+2, y=max(db$f6079), label= "60-79")+
  geom_ma(ma_fun = SMA, n = 12,linetype=1)+
  geom_rect(data=db,aes(xmin = time_line[96], xmax = time_line[108], ymin = -Inf, ymax = Inf),
            fill = "pink", alpha = 0.02,linetype=0)+
            xlab("Time") + 
            ylab("Inc. rate/100000 inhab.")+
            guides(col=guide_legend(title="Vaccine"))+
            scale_x_date(date_breaks = "2 year",  date_labels = "%y")+
  scale_color_manual(breaks = c(0, 1),
  labels = lab, values=col)


g<-ggplot(data=db,aes(x=time_line,y=fmm80,colour=as.factor(vac)))+
  geom_line()+
  annotate("text",x=min(db$time_line)+1, y=max(db$fmm80), label= ">80")+
  geom_ma(ma_fun = SMA, n = 12,linetype=1)+
  geom_rect(data=db,aes(xmin = time_line[96], xmax = time_line[108], ymin = -Inf, ymax = Inf),
            fill = "pink", alpha = 0.02,linetype=0)+
            xlab("Time") + 
            ylab("Inc. rate/100000 inhab.")+
            guides(col=guide_legend(title="Vaccine"))+
            scale_x_date(date_breaks = "2 year",  date_labels = "%y")+
  scale_color_manual(breaks = c(0, 1),
  labels = lab, values=col)




```


## Estrutura de autocorrelacao
```{r, include=FALSE}

ts_flt01 <- ts(db$flt01, start=c(2002,1), end=c(2019, 12), frequency = 12 )
ts_f0104 <- ts(db$f0104, start=c(2002,1), end=c(2019, 12), frequency = 12 )
ts_f0509 <- ts(db$f0509, start=c(2002,1), end=c(2019, 12), frequency = 12 )
ts_f1019 <- ts(db$f1019, start=c(2002,1), end=c(2019, 12), frequency = 12 )

ts_f2059 <- ts(db$f2059, start=c(2002,1), end=c(2019, 12), frequency = 12 )

ts_f6069 <- ts(db$f6069, start=c(2002,1), end=c(2019, 12), frequency = 12 )
ts_f7079 <- ts(db$f7079, start=c(2002,1), end=c(2019, 12), frequency = 12 )
ts_fmm80 <- ts(db$fmm80, start=c(2002,1), end=c(2019, 12), frequency = 12 )


plot(acf((ts_flt01),lag=100))
plot(acf((ts_f0104),lag=100))
plot(acf((ts_f0509),lag=100))
plot(acf((ts_f1019),lag=100))
plot(acf((ts_f2059),lag=100))
plot(acf((ts_f6069),lag=100))
plot(acf((ts_f7079),lag=100))
plot(acf((ts_fmm80),lag=100))


plot(pacf((ts_flt01)),lag=100)
plot(pacf((ts_f0104)))
plot(pacf((ts_f0509)))
plot(pacf((ts_f1019)))

plot(pacf((ts_f2059)))
plot(pacf((ts_f6069)))
plot(pacf((ts_f7079)))
plot(pacf((ts_fmm80)))

```

## Box-plots da sazonalidade

```{r ,include=FALSE}

boxplot(ts_flt01~cycle(ts_flt01),ylab='Incid?ncia',xlab='Meses')
boxplot(ts_f0104~cycle(ts_f0104),ylab='Incid?ncia',xlab='Meses')
boxplot(ts_f0509~cycle(ts_f0509),ylab='Incid?ncia',xlab='Meses')
boxplot(ts_f1019~cycle(ts_f1019),ylab='Incid?ncia',xlab='Meses')
boxplot(ts_f2059~cycle(ts_f2059),ylab='Incid?ncia',xlab='Meses')
boxplot(ts_f6069~cycle(ts_f6069),ylab='Incid?ncia',xlab='Meses')
boxplot(ts_f7079~cycle(ts_f7079),ylab='Incid?ncia',xlab='Meses')
boxplot(ts_fmm80~cycle(ts_fmm80),ylab='Incid?ncia',xlab='Meses')
```



## Teste "Augmented Dickey-Fuller" para estacionariedade (tend?ncia)
**a** $H_0:$ rejeita a hipotese nula (*i.e.* nao estacionaria), logo conclui-se que as series sao estocasticas estacionarias. 

```{r, include=FALSE}
adf.test(ts_flt01)$p.value
adf.test(ts_f0104)$p.value
adf.test(ts_f0509)$p.value
adf.test(ts_f1019)$p.value
adf.test(ts_f2059)$p.value
adf.test(ts_f6069)$p.value
adf.test(ts_f7079)$p.value
adf.test(ts_fmm80)$p.value
```


## Testes para Periodicidade: Estatistica G de Fisher para periodicidade (sazonalidade)
**a*** $H_0:$ estabelece que nao existe sazonalidade, logo rejeitamos a hipotese nula e concluimos que ha sazonalidade.
```{r, include=FALSE}

fisher.g.test (ts_flt01)
fisher.g.test (ts_f0104)
fisher.g.test (ts_f0509)
fisher.g.test (ts_f1019)

fisher.g.test (ts_f2059)
fisher.g.test (ts_f6069)
fisher.g.test (ts_f7079)
fisher.g.test (ts_fmm80)
```


# Regressoes dinamicas
**a** ver suporte do R sobre o pacote dynlm (http://cran.r-project.org/web/packages/dynlm/dynlm.pdf)


## Multivariavel com tendencia, sazonalidade e vacina
```{r, echo=FALSE, fig.width=13}

#vac<-c(rep(0,108),rep(1,108))
#vac<-ts(vac,start=c(2002,1), end=c(2019, 12), frequency = 12) 

vac<-c(rep(0,72),rep(1,36))
vac<-ts(vac,start=c(2011,1), end=c(2019, 12), frequency = 12) 



time_set<-cbind(db[109:216,c(1,2,3,4,14,15,16,13)],vac)

time_set2<-cbind(db2[109:216,c(1,2,3,4,14,15,16,13)],vac)




strCols = names(time_set)
formula4 <- list(); model4 <- list()
for (j in 2:8){

  
  formula4[[j]] = paste0(strCols[j], " ~ ", 'Full')
  model4[[j]] =( dynlm ( 
         ts(time_set[,j],start=c(2011,1), end=c(2019, 12), frequency = 12)
          ~ 
           season(ts(time_set[,j],start=c(2011,1), end=c(2019, 12), frequency = 12))+
           trend(ts(time_set[,j],start=c(2011,1), end=c(2019, 12), frequency = 12))*factor(vac)+
           ts(time_set2[,j],start=c(2011,1), end=c(2019, 12), frequency = 12)+
           L(ts(time_set[,j],start=c(2011,1), end=c(2019, 12), frequency = 12) ,1:2)+
           L(ts(time_set2[,j],start=c(2011,1), end=c(2019, 12), frequency = 12),1)
         ))

}



resumo<-list()
for (j in 2:8){

  
    resumo[[j]]=summary(model4[[j]]) 
}

names(resumo)<-formula4

for(j in 2:8){
rownames(resumo[[j]]$coefficients)<-c("Intercepto","Fev","Mar","Abr","Mai","Jun","Jul","Ago","Set","Out","Nov","Dez","Trend","vac","Confoun","L1","L2","Lc1","vac*trend")
}



jun=list(resumo[[2]]$coefficients,resumo[[3]]$coefficients,resumo[[4]]$coefficients,resumo[[5]]$coefficients,resumo[[6]]$coefficients,resumo[[7]]$coefficients,resumo[[8]]$coefficients)

names(jun)<-c(names(resumo)[[2]],names(resumo)[[3]],names(resumo)[[4]],names(resumo)[[5]],names(resumo)[[6]],names(resumo)[[7]],names(resumo)[[8]])


write.csv(jun,here("Output", "incidence.csv"))

#jun1<-as.data.frame(jun)


kable(jun,digits = 2, "html") %>%
  kable_styling(full_width = F)


descrip<-cbind(
round(c(jun$`flt01 ~ Full`[c(13),c(1)],jun$`flt01 ~ Full`[c(19),c(1)],jun$`flt01 ~ Full`[c(19),c(4)]),3),
round(c(jun$`f0104 ~ Full`[c(13),c(1)],jun$`f0104 ~ Full`[c(19),c(1)],jun$`f0104 ~ Full`[c(19),c(4)]),3),
round(c(jun$`f0509 ~ Full`[c(13),c(1)],jun$`f0509 ~ Full`[c(19),c(1)],jun$`f0509 ~ Full`[c(19),c(4)]),3),

round(c(jun$`f1019 ~ Full`[c(13),c(1)],jun$`f1019 ~ Full`[c(19),c(1)],jun$`f1019 ~ Full`[c(19),c(4)]),3),
round(c(jun$`f2059 ~ Full`[c(13),c(1)],jun$`f2059 ~ Full`[c(19),c(1)],jun$`f2059 ~ Full`[c(19),c(4)]),3),
round(c(jun$`f6079 ~ Full`[c(13),c(1)],jun$`f6079 ~ Full`[c(19),c(1)],jun$`f6079 ~ Full`[c(19),c(4)]),3),

round(c(jun$`fmm80 ~ Full`[c(13),c(1)],jun$`fmm80 ~ Full`[c(19),c(1)],jun$`fmm80 ~ Full`[c(19),c(4)]),3)
)
descrip<-ifelse(descrip!=0,descrip,"<0.001")

grid.newpage()
table<-tableGrob(descrip)
h <- grobHeight(table)
w <- grobWidth(table)





theme_set(theme_minimal())
grid.arrange(a,b,c,d,e,f,g, nrow = 3)

#pushViewport(viewport(y=0.25,x=0.6,height=1))
#grid.draw(gt)


colnames(descrip)<-c("<1","1-4","5-9","10-19","20-59","60-79",">80")
row.names(descrip)<-c("Before","After","P value")

title <- textGrob("Trends before and after the vaccination strategy in Brazil", y=unit(0.5,"npc") + 1.1*h,vjust=0, gp=gpar(fontsize=20))


gt <- gTree(children=gList(table, title))

pushViewport(viewport(y=0.2,x=0.65,height=1))
grid.table(descrip)


```



## Analise de residuos e autocorrelacao
```{r ,include=FALSE}
plot(model4[[2]])
plot(model4[[3]])
plot(model4[[4]])
plot(model4[[5]])
plot(model4[[6]])
plot(model4[[7]])
plot(model4[[8]])


plot(acf(model4[[2]]$residuals),lag=100)
plot(acf(model4[[3]]$residuals),lag=100)
plot(acf(model4[[4]]$residuals),lag=100)
plot(acf(model4[[5]]$residuals),lag=100)
plot(acf(model4[[6]]$residuals),lag=100)
plot(acf(model4[[7]]$residuals),lag=100)
plot(acf(model4[[8]]$residuals),lag=100)


plot(pacf(model4[[2]]$residuals))
plot(pacf(model4[[3]]$residuals))
plot(pacf(model4[[4]]$residuals))
plot(pacf(model4[[5]]$residuals))
plot(pacf(model4[[6]]$residuals))
plot(pacf(model4[[7]]$residuals))
plot(pacf(model4[[8]]$residuals))


vif(model4[[2]])
vif(model4[[3]])
vif(model4[[4]])
vif(model4[[5]])
vif(model4[[6]])
vif(model4[[7]])
vif(model4[[8]])

dwtest(model4[[2]])
dwtest(model4[[3]])
dwtest(model4[[4]])
dwtest(model4[[5]])
dwtest(model4[[6]])
dwtest(model4[[7]])
dwtest(model4[[8]])

```


# Comparando medias

```{r,echo=FALSE}


medias<-list()
for(j in 2:16){

medias[[j]]<-(mean(db[109:216,j])-mean(db[1:96,j]))/mean(db[1:96,j])
}

names(medias)<-colnames(db)

write.csv(unlist(medias),here("Output", "simple_comparisson.csv"))



a<- list()
b<- list()
c<- list()
d<- matrix(nrow=8,ncol=1)
e<- matrix(nrow=8,ncol=1)
f<- matrix(nrow=8,ncol=1)
g<- matrix(nrow=8,ncol=1)

for (i in 2:8){

            a[[i]]<-(model4[[i]]$fitted.values[1:108])
            b[[i]]<-(model4[[i]]$fitted.values[109:214])
            c[[i]]<-t.test(a[[i]],b[[i]],mu=0)
            
            d[i]<-round(cbind((c[[i]]$estimate[2]-c[[i]]$estimate[1])),2)
            e[i]<-round(cbind(c[[i]]$conf.int[1]*-1),2)
            f[i]<-round(cbind(c[[i]]$conf.int[2]*-1),2)
            g[i]<-round(cbind(c[[i]]$estimate[1]),2)
}



#kable(cbind(d,e,f))

tabletext<-cbind(c('Age',names(time_set[2:8])),
                 c('Incidence difference',time_set[2:8]),
                 c('Lower',f[2:8]),
                 c('Upper',e[2:8])
                 )

nomes<-c("<1","1-4","5-9","10-19","20-59","60-79",">80")
rod<-round(d[2:8]/g[2:8],3)*100
tab<-cbind.data.frame(nomes,inc_red=d[2:8],min=f[2:8],max=e[2:8],perc=rod)

kable(tab, "html") %>%
  kable_styling(full_width = F)


tab$nomes<-as.character(tab$nomes)

ggplot(data=tab, aes(x=factor(nomes,level=nomes), y=inc_red)) +
  geom_bar(stat="identity",fill="grey") + 
  theme_classic() +
  xlab('Age groups (Years)')+
  ylab('Incidence rate reduction')+
  geom_text(aes(label=paste(perc,"%")), position=position_dodge(width=0.9), hjust = 0.5)


```


